【裁判字號】    99,審易,48
【裁判日期】    990312
【裁判案由】    贓物
【裁判全文】
臺灣新竹地方法院刑事判決              99年度審易字第48號
公  訴  人  臺灣新竹地方法院檢察署檢察官
被      告  李萍
上列被告因贓物案件，經檢察官提起公訴（98年度偵字第5084號
、第5187號、第5424號），經被告於本院準備程序中，就被訴事
實為有罪之陳述，經告知被告簡式審判程序之旨，並聽取檢察官
、被告之意見後，經本院進行簡式審判程序，本院判決如下：
    主    文
李萍故買贓物，處有期徒刑伍月，如易科罰金，以新臺幣壹仟
元折算壹日。
    犯罪事實
一、李萍明知真實姓名年籍均不詳之成年男子於民國98年6 月
    20日，在臺北縣永和市福和橋下，所出售之女鞋及咪樂包屬
    來源不明之贓物（其中167雙女鞋原為丁○○所有，於98年6
    月3日中午12時40分許，在臺北縣三重市○○○路○ 段11巷5
    號旁失竊；其中2雙商標為「Sweet Angel」女鞋，原為丙○○所有，於97年11月2 日凌晨零時10分許，在臺北縣樹林市
    ○○街49巷14號前失竊；其中咪樂包10個原為乙○○所有，
    於98年3月30日凌晨4時50分許，在臺北市○○○路○ 段62號
    前失竊），竟基於故買贓物之犯意，以每雙女鞋新臺幣（下
    同）100元之價格，購入約500 雙（內含丁○○失竊之167雙
    女鞋、丙○○失竊之2 雙女鞋），及以150元至500元不等之
    價格，購入16個咪樂包（內含乙○○所失竊之10個咪樂包）
    。李萍購入上開女鞋、咪樂包後，在新竹市竹蓮市場設攤
    販賣，嗣後為警循線查獲，扣得女鞋167雙、「Sweet Angel
    」女鞋2 雙、咪樂包10個，始查悉上情（上開物品均分別發
    還予丁○○、丙○○、乙○○領回）。
二、案經丁○○、丙○○、乙○○訴由新竹市警察局第三分局報
    告臺灣新竹地方法院檢察署檢察官偵查起訴。
    理    由
一、程序部分：
    按除被告所犯為死刑、無期徒刑、最輕本刑為3 年以上有期
    徒刑之罪或高等法院管轄第一審案件者外，於前條第1 項程
    序進行中，被告先就被訴事實為有罪之陳述時，審判長得告
    知被告簡式審判程序之旨，並聽取當事人、代理人、辯護人
    及輔佐人之意見後，裁定進行簡式審判程序，刑事訴訟法第
    273條之1第1 項定有明文。本件被告李萍所犯係死刑、無
    期徒刑、最輕本刑為3 年以上有期徒刑以外之罪，其於準備
    程序中就被訴事實為有罪之陳述，經告知簡式審判程序之旨
    ，並聽取公訴人及被告李萍之意見後，本院認為適宜進行
    簡式審判程序，合先敘明。
二、認定被告李萍犯行所憑之各項證據：
（一）被告李萍於警詢、偵查中及本院準備程序、簡式審判程
      序時均坦承不諱。其稱略以：伊於98年6 月20日中午某時
      許，在臺北縣永和市福和橋下之跳蚤市場，見1 名真實姓
      名年籍均不詳之成年男子在零售販賣鞋子，於是將該名男
      子販售的鞋子整批買下來，以1 雙100元的價格買了約500
      雙的鞋子，順便買了約16個包包，價格分別為大的500 元
      、中的300元、小的150元，之後伊就將上開貨品載到新竹
      市之竹蓮市場擺攤販賣等語（見98年度偵字第5084號偵查
      卷第8 至10、38、39、48至51、60至62頁，98年度偵字第
      5187號偵查卷第8 至11、32、33、37至40、50至52頁，98
      年度偵字第5424號偵查卷第5 至7、34、35、40至43 、95
      至97頁，本院卷第17至19、22、25至31頁）。
（二）告訴人丁○○於警詢、偵查中之指述稱：他所有之自用小
      貨車停放在臺北縣三重市○○○路○段11巷5號旁，於98年
      6月3日中午12時40分許，遭人竊取該自用小貨車及車內之
      女用鞋，雖然該輛貨車於98年6月13日下午3時30分許尋獲
      ，但是車內的女用鞋沒有尋獲，後來經同事告知在新竹市
      竹蓮市場第110 攤位內發現有人在販賣他所失竊之女用鞋
      ，於是在98年7月1日下午2 時45分許會同警方至該攤位查
      獲他所有之女用鞋計167 雙等語（見98年度偵字第5084號
      偵查卷第11至13、49至51頁）。
（三）告訴人丙○○於警詢、偵查中之指述稱：她所有之自用小
      貨車停放在臺北縣樹林市○○街49巷14號旁，於97年11月
      2 日凌晨零時10分許，遭人竊取該自用小貨車及車內之女
      用鞋，雖然該輛貨車於97年12月4日下午5時許尋獲，但是
      車內的女用鞋沒有尋獲，後來經友人告知到新竹市竹蓮市
      場之賣鞋攤位，可能會發現她所失竊之女用鞋，她就於98
      年7月6 日上午11時45分許，到竹蓮市場的甲7攤位，發現
      被告李萍正在販售她所有之「Sweet Angel」牌女鞋2雙
      等語（見98年度偵字第5187號偵查卷第12至14、50至52頁
      ）。
（四）告訴人乙○○於警詢、偵查中之指述稱：她所有之自用小
      貨車停放在臺北市○○○路○段62號前，於98年3月30日凌
      晨4 時50分許，遭人竊取該自用小貨車及車內之布包，雖
      然該輛貨車於98年4月2日晚間8 時許尋獲，但是車內的布
      包沒有尋獲，後來經友人告知在新竹市竹蓮市場甲7 攤位
      內發現疑似她所失竊之布包，於是在98年7月13日下午2時
      45分許會同警方至該攤位查獲她所有之布包共計10個等語
      （見98年度偵字第5424號偵查卷第8至10、40、41頁）。
（五）證人王盛頓警詢中證述稱：告訴人丁○○於98年3 月25日
      向他購買812雙女鞋，其中755 型號女鞋、9-025型號女鞋
      係他分別向世新鞋業及宏穎鞋業採購，再轉賣給證人丁○○等語（見98年度偵字第5084號偵查卷第70至72頁）。
（六）新竹市警察局第三分局扣押筆錄、搜索經過及結果陳報書
      、扣押物品目錄表、扣押物品收據、贓物認領保管單各1
      份、扣案之女鞋167雙、採證照片17張、估價單5張（見98
      年度偵字第5084號偵查卷第17至33、74頁）：證明被告甲○○所販賣之女鞋，係告訴人丁○○遭竊之女鞋，且上開
      女鞋167雙已發還告訴人丁○○領回等情。
（七）新竹市警察局第三分局搜索經過及結果陳報書、扣押筆錄
      、扣押物品目錄表、扣押物品收據、贓物認領保管單各1
      份、扣案之「Sweet Angel」牌女鞋2 雙、採證照片5張、
      中華民國商標註冊證1 份（見98年度偵字第5187號偵查卷
      第15至25頁）：證明被告李萍所販賣之「Sweet Angel
      」牌女鞋，係告訴人丙○○遭竊之女鞋，且上開女鞋2 雙
      已發還告訴人丙○○領回等情。
（八）新竹市警察局第三分局搜索經過及結果陳報書、搜索扣押
      筆錄、扣押物品收據、扣押物品目錄表、贓物認領保管單
      各1 份、扣案之咪樂包10個、採證照片12張、出貨單10張
      及咪樂包之照片52張（見98年度偵字第5424號偵查卷第14
      至32、53至93頁）：證明被告李萍所販賣之咪樂包10個
      ，係告訴人乙○○遭竊之布包，且上開咪樂包10個已發還
      告訴人乙○○領回等情。
（九）綜上，本件事證業臻明確，被告李萍上揭犯行至堪認定
      ，應依法予以論科。
三、論罪科刑：
（一）論罪：核被告李萍所為，係犯刑法第349條第2項之故買
      贓物罪。
（二）量刑：爰審酌被告李萍前有贓物之刑事前案紀錄，有臺
      灣高等法院被告前案紀錄表1 份在卷可稽，雖不構成累犯
      ，足徵其素行不佳，其得以知悉某真實姓名年籍不詳之成
      年男子所販售之女鞋及包包顯低於市○○○○○路不明之
      贓物，仍加以買受之，顯見其法治觀念薄弱，並對告訴人
      丁○○、丙○○、乙○○造成追贓之困難及有礙財產犯罪
      之偵查，所為實不足取，惟犯後尚能坦承犯行，態度尚可
      ，除已發還上開之女鞋167雙、「Sweet Angel」女鞋2 雙
      、咪樂包10個分別予告訴人丁○○、丙○○、乙○○領回
      ，另於本院99年3月1日準備程序時當庭賠償5,000 元予告
      訴人丙○○、乙○○收受（見本院卷第23頁），並同時考
      量其犯罪動機、手段、所生危害等一切情狀，爰量處如主
      文所示之刑，以示懲儆。
據上論斷，應依刑事訴訟法第273條之1 第1項、第299條第1項前
段，刑法第349條第2項、第41條第1項前段、第2項，刑法施行法
第1條之1第1項、第2項前段，判決如主文。
本案經檢察官洪期榮到庭執行職務。
中    華    民    國    99    年    3     月    12    日
                  刑事第九庭  法  官    劉兆菊
以上正本證明與原本無異。
如不服本判決應於收受本判決後10日內向本院提出上訴書狀，上
訴書狀應敘述具體理由。上訴書狀未敘述上訴理由者，應於上訴
期間屆滿後20日內補提理由書狀於本院「切勿逕送上級法院」。
中    華    民    國    99    年    3     月    12    日
                              書記官    林兆嘉
附錄本案論罪科刑法條：
中華民國刑法第349條
（普通贓物罪）
收受贓物者，處3 年以下有期徒刑、拘役或5 百元以下罰金。
搬運、寄藏、故買贓物或為牙保者，處5 年以下有期徒刑、拘役
或科或併科1 千元以下罰金。
因贓物變得之財物，以贓物論。

司法院資訊處製作；財團法人民間司法改革基金會備份。
